

Alessandro Bagnoli

SOFTWARE DEVELOPER · BACKEN

Riccione (RN), Italia

□ (+39) 3391580201 | 🗷 alessandro.bagnoli4@gmail.com | 🖸 AlessandroBagnoli | 🛅 alessandro-bagnoli

"Any sufficiently advanced technology is indistinguishable from magic."

Sommario

Attualmente Backend Developer in OverIT. 3+ anni di esperianza nello sviluppo backend su ambienti e framework Java, con curiosità nell'esplorare anche il lato sistemistico ed infrastrutturale delle soluzioni su cui lavoro. Interessato ad escogitare ed applicare metodi migliori di risoluzione per compiti impegnativi, e ad imparare nuove tecnologie e strumenti lato backend quando necessario.

Esperienze Lavorative

OverIT Riccione (RN), Italia - Full remote

BACKEND SOFTWARE DEVELOPER

Ottobre 2021 - Oggi

Sviluppo e manutenzione di applicativi web custom lato backend che espongono API REST, con una forte attenzione ai test unitari e funzionali. Maggiori tecnologie coinvolte:

- Java 8
- · Maven come build tool dei progetti
- · Spring Framework
- Hibernate con Spring Data per la gestione della persistenza
- JUnit e Mockito per la scrittura di test automatici
- WildFly come application server
- ActiveMQ come message broker per la comunicazione asincrona tra diversi moduli applicativi
- Git con workflow Gitflow per il versionamento

I-Tel Riccione (RN), Italia

Backend Software Developer

Agosto 2018 - Ottobre 2021

Analisi dei requisiti, sviluppo, deployment e manutenzione del backend di due dei prodotti aziendali:

- Un sistema automatico di richiamata verso il paziente e richiesta di conferma/cancellazione prenotazione.
- Un sistema per la comunicazione di presenze, assenze, turni, ferie e permessi da parte dei dipendenti delle aziende clienti tramite diverse canalità quali IVR e applicazioni mobile, con possibilità di integrazione ai sistemi gestionali già in essere presso il cliente.

Oltre a curare i due prodotti standard, mi sono occupato anche della progettazione ed implementazione di progetti custom e middleware necessari per l'integrazione a sistemi di backend esterni. Nel corso dell'ultimo anno in I-Tel ho iniziato lo studio e i lavori atti alla migrazione di uno dei due prodotti dalla piattaforma di sviluppo proprietaria aziendale, verso una nuova architettura modulare e distribuita, basata su framework noti, come Spring e Hibernate. Maggiori tecnologie coinvolte:

- Java nelle versioni 8 e 11
- SVN e Git come sistemi di controllo di versione
- PostgreSQL come DBMS relazionale
- Tomcat come application server
- Asterisk come PBX integrato a centralini/voice gateway per la parte VoIP degli applicativi sviluppati
- · Linux CentOS/RHEL come sistemi operativi sui quali viene eseguito il deploy dei progetti in produzione.

Istruzione e Formazione

Alma Mater Studiorum - Università di Bologna

Laurea Magistrale in Ingegneria e Scienze Informatiche

• Votazione Finale: 106/110

Cesena (FC), Italia

Dicembre 2015 - Luglio 2018

Alma Mater Studiorum - Università di Bologna

Cesena (FC), Italia

Settembre 2012 - Dicembre 2015

Laurea in Ingegneria e Scienze Informatiche

• Votazione Finale: 105/110

Certificazioni

AWS Certified Cloud Practitioner

ID CREDENZIALE: EC7RD6TJEJ411W59